【裁判字號】    99,訴,225
【裁判日期】    990312
【裁判案由】    電信法等
【裁判全文】
臺灣臺北地方法院刑事判決               99年度訴字第225號
公  訴  人  台灣台北地方法院檢察署檢察官
被      告  丙○○
上列被告因違反電信法等案件，經檢察官提起公訴（99年度偵緝
字第188 號），本院依簡式審判程序判決如下：
    主  文
丙○○竊盜，累犯，處有期徒刑參月，如易科罰金，以新台幣壹
仟元折算壹日；又意圖為自己不法之利益，以無線方式，盜用他
人電信設備通信，累犯，處有期徒刑參月，如易科罰金，以新台
幣壹仟元折算壹日。應執行有期徒刑伍月，如易科罰金，以新台
幣壹仟元折算壹日。
    事  實
一、丙○○前因施用第一級毒品、第二級毒品案件，經台灣桃園
    地方法院以94年度訴字第955 號判決判處有期徒刑4 月、 8
    月，應執行有期徒刑10月確定，於民國96年2 月24日執行完
    畢。詎猶不知悔改，於98年7 月4 日18時45分許，在台北市
    ○○區○○路131 號松山醫院，見該院加護病房護理人員休
    息室未上鎖，竟基於意圖為自己不法所有之犯意，入內徒手
    竊取甲○○、乙○○之皮包（甲○○皮包內有新台幣1 千元
    、軍人身分證、國民身分證、駕照、信用卡、金融卡等物，
    乙○○皮包內有門號0000000000號、0000000000號之行動電
    話2支 、汽車行照、駕照、銀行存摺及印鑑、國民身分證、
    信用卡等物），得手後將皮包內之現金花用殆盡；復意圖為
    自己不法之利益，於同日19時16分53秒至26分2 秒及19時26
    分21秒至28分39秒，接續盜用前開竊得之乙○○所有之0000
    000000號行動電話（手機序號000000000000000 號）與0000
    000000號使用人李振杰通話，通話完畢即將該行動電話連同
    其餘竊得之物予以丟棄。嗣為警循線查獲上情。
二、案經台北市政府警察局松山分局報告台灣台北地方法院檢察
    署檢察官偵查起訴。
    理  由
一、本件被告丙○○所涉係死刑、無期徒刑、最輕本刑為3 年以
    上有期徒刑或高等法院管轄第一審案件以外之罪，並於本院
    行準備程序時就被訴事實為有罪之陳述，本院合議庭依刑事
    訴訟法第273 條之1 第1 項規定，裁定改由受命法官獨任行
    簡式審判程序，先予敘明。
二、上開犯罪事實，業據被告坦承不諱，核與證人甲○○、乙○
    ○、李振杰於警詢、偵查中證述情節相符，復有松山醫院監
    視器錄影翻拍畫面2 紙、0000000000號行動電話通聯紀錄在
    卷可稽。本件事證明確，被告犯行洵堪認定。
三、按電信法第56條第1 項之罪，以意圖為自己或第三人不法之
    利益，使用有線、無線或其他電磁方式，盜接或盜用他人電
    信設備通信者為要件。且按本罪構成要件所稱以有線、無線
    或其他電磁方式，盜接或盜用他人電信設備通信者，並不限
    於以盜拷他人行動電話之序號、內碼等資料於自己之手機內
    ，為盜用之唯一方式，其他諸如：利用他人住宅內之有線電
    話，盜打他人電話為通信行為；或在住宅外之電話接線箱內
    ，盜接他人之有線電話線路，以自己之電話機盜打他人電話
    為通信行為；或意圖為自己不法之所有，竊取他人之行動電
    話手機，進而為盜打通信之行為；或僅以使用竊盜之意思，
    擅取他人之行動電話手機為盜打通信之行為等，不一而足，
    皆成立本罪；又電信法第56條第1 項之罪，以意圖為自己或
    第三人不法之利益，使用有線、無線或其他電磁方式，盜接
    或盜用他人電信設備通信者為要件。本罪之處罰詐得免繳電
    信通信費用之不法利益規定，乃刑法詐欺得利罪之特別法，
    依特別法優於普通法之原則，自毋庸再論以刑法詐欺得利罪
    （最高法院88年度台非字第43號判決、88年度第1 次刑事庭
    會議決議參照）。核被告所為，係犯刑法第320 條第1 項之
    竊盜罪，及電信法第56條第1 項之以無線方式盜用他人電信
    設備通信罪。被告盜用他人電信設備通信，其數個盜用行為
    係在密接時間內所為，顯係基於單一之犯意接續為之，且侵
    害為同一被害人之法益，為接續犯，應論以一罪。被告所犯
    上開二罪，犯意各別，行為互殊，應分論併罰。被告前於94
    年間，因施用毒品案件，經台灣桃園地方法院以94年度訴字
    第955 號判決判處應執行有期徒刑10月確定，於96年2 月24
    日執行完畢，有台灣高等法院被告前案紀錄表在卷可按，其
    受有期徒刑之執行完畢後，5 年以內故意再犯本件有期徒刑
    以上之罪，均為累犯，依刑法第47條第1 項之規定加重其刑
    。爰審酌被告前雖有竊盜、施用毒品前科，惟於96年2 月25
    日前案執行完畢出獄後，除犯本件之罪外，並無其他犯罪紀
    錄，本件因一時失慮，再蹈法網，暨考量被告所竊取之財物
    價值、被害人受害情形、盜打行動電話所取得之利益等一切
    情狀，分別量處如主文所示之刑，並諭知易科罰金之折算標
    準，暨定應執行之刑。
據上論斷，應依刑事訴訟法第273 條之1 第1 項、第299 條第 1
項前段，電信法第56條第1 項，刑法第320 條第1 項、第47條第
1 項、第41條第1 項前段、第8 項、第51條第5 款，刑法施行法
第1 條之1 ，判決如主文。
本案經檢察官高維駿到庭執行職務
中    華    民    國    99    年    3     月    12    日
                    刑事第七庭    法  官  林欣苑
上正本證明與原本無異。
如不服本判決應於收受送達後10日內向本院提出上訴書狀，並應
敘述具體理由；其未敘述上訴理由者，應於上訴期間屆滿後20日
內向本院補提理由書（均須按他造當事人之人數附繕本）「切勿
逕送上級法院」。告訴人或被害人如對於本判決不服者，應具備
理由請求檢察官上訴，其上訴期間之計算係以檢察官收受判決正
本之日期為準。
                                  書記官  劉英芬
中    華    民    國    99    年    3     月    12    日
附錄論罪法條
電信法第56條
意圖為自己或第三人不法之利益，以有線、無線或其他電磁方式
，盜接或盜用他人電信設備通信者，處5 年以下有期徒刑，得併
科新台幣150 萬元以下罰金。
意圖供自己或第三人盜接或盜用他人電信設備通信，而製造、變
造或輸入電信器材者，處1 年以上7 年以下有期徒刑，得併科新
台幣3 百萬元以下罰金。意圖供第三人盜接或盜用他人電信設備
通信，而販賣、轉讓、出租或出借電信器材者，亦同。
意圖供自己或第三人犯罪之用而持有前項之電信器材者，處3 年
以下有期徒刑，得併科新台幣50萬元以下罰金。
第 1 項及第 2 項之未遂犯罰之。
中華民國刑法第320條
（普通竊盜罪、竊佔罪）
意圖為自己或第三人不法之所有，而竊取他人之動產者，為竊盜
罪，處5 年以下有期徒刑、拘役或5 百元以下罰金。
意圖為自己或第三人不法之利益，而竊佔他人之不動產者，依前
項之規定處斷。
前二項之未遂犯罰之。

司法院資訊處製作；財團法人民間司法改革基金會備份。
